臺灣新竹地方法院刑事判決　　　　　　　　　　　　　九十一年度易字第四五０號
　　公　訴　人　臺灣新竹地方法院檢察署檢察官
　　被　　　告　丁○○
　　　　　　　　丑○○
右列被告因恐嚇取財等案件，經檢察官提起公訴（九十一年度偵字第一八一八號），
本院判決如左：
    主      文
丁○○、丑○○共同連續意圖為自己不法之所有，以恐嚇使人將本人之物交付，各處
有期徒刑捌月。
扣案之鴿網貳件、棉繩肆條、滑輪貳個、尼龍網貳個、行動電話貳支，均沒收。
    事      實
一、丁○○、丑○○與一名姓名年籍不詳綽號「李先生」之成年男子，基於意圖為自
    己不法所有之概括犯意聯絡，自民國九十一年三月十五日起，由丁○○、丑○○
    在新竹縣湖口鄉長安村廢棄之嘉新牧場旁之山區，架設高空障礙網，連續攔截竊
    取經過該處空中過往之賽鴿，得手後即將賽鴿腳環資料交予「李先生」，再由「
    李先生」打電話向該賽鴿之飼主恐嚇以金錢贖回鴿子，於王文靜、賴文惠、壬○○（第一次）等飼主支付贖金後，則由「李先生」以行動電話通知丁○○、丑○○在山上將鴿子釋回。丁○○、丑○○二人因此每隻鴿子獲得分配新臺幣（下同
    ）一千二百元之不法利益，共計得款二萬多元。嗣於九十一年三月二十八日下午
    一時許，二人以相同手法在上開山區網得丙○○、甲○○、壬○○（第二次）、
    癸○○、戊○○、辛○○、庚○○、己○○、寅○○、乙○○（以上等人均尚未
    付贖金）、子○○（已付贖金）等人所有之鴿子時，為警當場查獲，並扣得賽鴿
    十六隻及丁○○、丑○○二人所有供犯罪所用之鴿網二件、棉繩四條、滑輪二個
    、尼龍網二個、行動電話二支等物。
二、案經新竹縣警察局移送臺灣新竹地方法院檢察署檢察官偵查起訴。
    理      由
一、訊據被告丁○○、丑○○二人對於架設高空障礙網，攔截賽鴿一情固坦承不諱，
    惟矢口否認有恐嚇取財犯行，均辯稱：乃「李先生」向我們買鴿子，後續均由李
    先生出面處理云云。經查，被告二人架設高空障礙網，攔截賽鴿之情，業經被害
    人丙○○、甲○○、壬○○、癸○○、戊○○、辛○○、庚○○、己○○、寅○○、子○○、乙○○之指述在卷，並有贓物認領保管收據十一紙、現場照片六幀
    附卷可稽。而被告二人雖不知「李先生」所為恐嚇取財犯行之細節，惟由其與李
    先生分工犯罪之情況，被告丁○○、丑○○二人係參與擄鴿勒贖犯行之前竊盜行
    為，並於事後分得贓款，且被告丑○○於警訊時亦自承：「『李先生』拿腳環後
    ，打電話給被害人之目的，我想是向被害人拿錢吧。」，渠二人與李先生有犯意
    之聯絡至為明顯，此外，有被害人王文靜中華商業銀行匯款委託書證明條一紙、
    賴文惠郵政國內匯款執據三紙，並有扣案之鴿網二件、棉繩四條、滑輪二個、尼
    龍網二個、行動電話二支等物可資佐證。被告二人所辯，顯係避重就輕之詞，不
    足採信，犯行均堪以認定。
二、核被告丁○○、丑○○二人所為，均係犯刑法第三百二十條第一項之竊盜及第三
    百四十六條第一項、第三項之恐嚇取財既遂、未遂罪。被告二人與「李先生」間
    有犯意聯絡及行為分擔，均為共同正犯。而被告丁○○、丑○○二人於九十一年
    三月二十八日下午一時許，以相同手法在前開山區網得丙○○、甲○○、壬○○
    （第二次）、癸○○、戊○○、辛○○、庚○○、己○○、寅○○等人所有之鴿
    子時，尚未打電話向被害人丙○○等人恐嚇取財，隨即為警當場查獲，又被害人
    乙○○雖已接到恐嚇電話，惟尚未匯款，均有警訊筆錄載明在卷。被告二人先後
    多次竊盜、恐嚇取財既遂犯行，均時間緊接，犯罪構成要件相同，顯係基於概括
    犯意反覆為之，應依連續犯規定論處，並均各加重其刑。所犯上開竊盜、恐嚇取
    財既遂、未遂罪間，有方法、結果之牽連關係，應從一重恐嚇取財既遂罪處斷。
    審酌被告二人之素行、犯罪動機、目的、手段、所生之危害及姑念渠二人對於未
    付款之鴿主，因山上未準備飼料，為避免賽鴿餓死，會於第二日放生，仍存有一
    念之仁等一切情狀，各量處如主文所示之刑。扣案之鴿網二件、棉繩四條、滑輪
    二個、尼龍網二個、行動電話二支，均為被告二人所有供犯罪所用之物，業據被
    告二人供明在卷，爰依刑法第三十八條第一項第二款規定宣告沒收之。
據上論斷，應依刑事訴訟法第二百九十九條第一項前段，刑法第二十八條、第五十六
條、第三百二十條第一項、第三百四十六條第一項、第三項、第五十五條、第三十八
條第一項第二款，罰金罰鍰提高標準條例第一條前段，判決如主文。
本案經檢察官劉邦繡到庭執行職務。
中      華      民      國    九十一    年      九      月      二      日
                                  臺灣新竹地方法院刑事第一庭
                                      法  官  林  秋  宜
右正本證明與原本無異。
如不服本判決，應於判決送達後十日內向本院提出上訴狀（應附繕本），上訴於臺灣
高等法院。
                                      書記官  鄒  茂  瑜
中      華      民      國    九十一    年      九      月      二      日
附錄本案論罪科刑法條
刑法第三百四十六條
意圖為自己或第三人不法之所有，以恐嚇使人將本人或第三人之物交付者，處六月以
上五年以下有期徒刑，得併科一千元以下罰金。
以前項方法得財產上不法之利益，或使第三人得之者，亦同。
前二項之未遂犯罰之。
